# Protokoll der Vorstandssitzung vom 06.09.2023 (externe Version)

Anwesende Vorstände: Jörg, David, Pirmin, Falk

Gäste: Katja, Christopher, Marc

Protokoll: Falk

Start: 19:30 Uhr

Ende: 21.54 Uhr

## Tagesordnung
- Weiterentwicklung Dienstleisterliste #417
- kommunaler Erfahrungsaustausch QGIS #418
- Unterstützung der Spendenaktion der OSMF #416
- OSM-Stelle #398
- FOSSGIS-Konferenz 2024
- Projektdomain
- Destinationsreise
- Genehmigung Protokoll vom 8.8.2023 #419
- Sonstiges
- Folgetermin


## Protokoll

### TOP 1 Weiterentwicklung Dienstleisterliste #417

Impuls aus der AG Öffentliche Ausschreibung -- der Dienstleisterliste
fehlt eine Schlagwortliste bzw. die Möglichkeit, nach bestimmten
Schlagworten zu filtern.

Idee: Zuerst Reaktivierung der Arbeitsgruppe "Liste der
Dienstleistenden im Open Source und Open Data Bereich" diese versucht,
eine Lösung zu erarbeiten. Ggf. auf der Mailingliste fragen, ob jemand
ein entsprechendes Javascript für die Homepage programmieren kann.

Jörg bemüht sich um die Reaktivierung.

### TOP 2 Kommunaler Erfahrungsaustausch QGIS #418

Katja berichtet: Jörg hat in der Mailingliste eine Nachricht geteilt,
bei der eine Kommune Interesse an einer besseren Vernetzung in diesem
Bereich wünschte.

David erkränzt: Einige Kommunen sind über den Städtetag
organisiert. Dort gibt es eine Unterabeitsgruppe GIS mit einer
Unterarbeitsgruppe Open Source GIS.

Jörg hat 5 oder 6 Rückmeldungen erhalten und kontaktiert diese nochmal.

Wir überlegen, wie wir in diesem Kontext die Vernetzung der Kommunen
in diesem Bereich fördern können. Die Ideen reichen von eigener
Mailingliste bis hin zu einem entsprechenden Austauschformat auf der
FOSSGIS-Konferenz.

WV auf der nächsten Vorstandssitzung.

### TOP 3 Unterstützung der Spendenaktion der OSMF #416

David fragt, ob wir als FOSSGIS hier noch etwas eigenes tun. Sollen
wir Spenden, die der FOSSGIS für OSM erhalt an die OSMF weiterreichen?

Jochen ergänzt: Die OSM hatte früher kein Konto, das in EUR geführt
wurde. Alle Überweisungen mussten mit PayPal getätigt werden. Weiter
fortbestehender Vorteil: Es gibt eine Spendenquittung vom FOSSGIS,
wenn die Spende über den FOSSGIS an die OSMF durchgereicht wird.

Wir diskutieren, ob und wenn ja, wie man Geld weiterleitet. Sollte
zweckungebunden oder projektbezogen gesponsert werden?

Welche Kriterien sollten wir anlegen, um Geldüberweisungen an die OSMF
gegenüber den Mitgliedern transparent zu machen. Sollte gegebenenfalls
regelmäßig Geld an die OSMF überweisen werden? Eine Geldzahlung müsste
sich im vierstelligen Bereich bewegen.

Die Local Chapter sind derzeit zu keiner Zahlung an die OSMF
verpflichtet.

Grundsätzlich stehen wir einer Förderung positiv gegenüber, möchten
diesen Plan aber noch mit den Mitgliedern auf der Mailingliste
diskutieren. Uns schweben maximal 6000 EUR vor.

Wenn wir Spenden, solte das von entsprechender Öffentlichkeitsarbeit
begleitet werden.

Falk machnt nen Entwurf.


### TOP 4  OSM-Stelle #398

Letze Woche fand eine Videokonferenz zur OSM-Stelle statt. Es gab noch kleinere Hinweise zum Ausschreibungstext.

Die Anzeige könnte vorbehaltlich der Förderungen veröffentlicht werden.

Zum Projektantrag bei der "Deutschen Stiftung Engagement und Ehrenamt":

Bewerbungsfrist: 3 Wochen, Abgabefrist 29.09.2023.
Bekanntgabe auf den einschlägigen OSM-Kanälen.
Stellenausschreibung auf Homepage des FOSSGIS.

Verantwortlich: Katja


### TOP 5  FOSSGIS-Konferenz 2024

Jörg und Katja waren am Freitag in Hamburg Haarburg an der TU und haben
sich die Räume angeschaut. Wir haben nur 3 Hörsäle. Noch offen ist das
Nutzungsentgelt. 20.-23. März 2024, ab 19. März Aufbau.

Herausforderung ist, ein Local Team zu etablieren.


### TOP 6 Projektdomain

Jochen stellt ein Projekt zu Vektor Tiles vor: Short Bread: Würde der FOSSGIS die Domainkosten übernehmen?

Jochen bittet den FOSSGIS um Kauf und Übernahme einer Topleveldomain.

Jährliche Kosten ca. 12 EUR. Der Vorstand ist einverstanden.

Jochen und Pirmin stimmen die Details ab.


### TOP 7  Destinationsreise

Christopher berichtet von seiner Destinationenreise nach Bremen
(Veranstaltet von der Bremen Convention), um sich Bremen als
potentiellen Veranstaltungsort anzusehen.


### TOP 8  Genehmigung Protokoll vom 8.8.2023 #419

Protokoll genehmigt mit 3 Stimmen und einer Enthaltung.

### TOP 9 Sonstiges

FOSSGIS Vereinslogo: Katja erklärt nochmal die Farbdifferenzen. Der Vorstand beschließt einstimmig das Logo in der unter https://www.fossgis.de/wiki/Pressearbeit als Designvorschlag neu hinterlegten Fassung.





Nächster Termin:  10.10.2023, 19:30 Uhr