# Protokoll der Vorstandssitzung vom 06.03.2023 (externe Version)

Anwesende Vorstände: Jörg, David, Pirmin, Falk (ab 19.40)

Gäste: Katja bis 19.50 Uhr

Protokoll: Falk

Start: 19:40 Uhr

Ende: 20:44  Uhr

## Tagesordnung

- Umlaufbeschluss: Genehmigung Protokoll vom 08.02.2023 #364
- Umlaufbeschlüsse: Mitgliedsanträge #363 #360 #358
- Umlaufbeschluss: Förderantrag "didacta2023" #362
- Umlaufbeschluss: Einladung von Pavlo Tkachenko (UKR, developer of SaveEcoBot) zur FOSSGIS-Konferenz #365
- Finanzbericht 2022 und Budgetplan 2023 #367 
- Auskunftsersuchen gem. § 100j Absatz 1 Nr. 2 StPO i.V.m. § 22 Absatz 1 TTDSG #361
- Finanzierung der FOSSGIS-Vereins-Koordinierungsstelle durch BKG #339
- Mitgliederversammlung 2023 organisieren #336
- Gitlab Hosting #88 
- Sonstiges
- Folgetermin


## Protokoll

### TOP 1 Genehmigung Protokoll vom 08.02.2023 #364

Der Vorstand hat das Protokoll vom 06. März 2023 mit Umlaufbeschluss
vom 8. Februar 2023 genehmigt.

### TOP 2 Umlaufbeschlüsse Mitgliedsanträge

Der Vorstand hat [...] mit Umlaufbeschluss am 23.02.2023 in den
FOSSGIS e.V. aufgenommen. #358

Der Vorstand hat [...] mit Umlaufbeschluss am 26.02.2023
in den FOSSGIS e.V. aufgenommen. #360

Der Vorstand hat [...] mit Umlaufbeschluss am 3.3.2023 in den
FOSSGIS e.V. aufgenommen. #363


### TOP 3 Umlaufbeschluss: Förderantrag "didacta2023" #362

Der Vorstand hat die Förderung der didacta in Höhe von 2500 EUR mit
Umlaufbeschluss am 2.3.2023 beschlossen.


### TOP 4 Einladung [...] #365

Der Vorstand hat mit Umlaufbeschluss vom 2.3.2023 [...]
(UKR, developer of SaveEcoBot) zur FOSSGIS-Konferenz eingeladen. Ein
Verlassen der Ukraine ohne Einladung ist für Personen im
wehrpflichtigen Alter derzeit nicht möglich. #365


### TOP 5 Finanzbericht 2022 und Budgetplan 2023 #367  

Wir warten noch auf den Steuerberater. Ein Entwurf von David für den
Finanzbericht und den Budgetplan liegt jewils vor.

Wir gehen die Posten des Budgetplans durch.


### TOP 6 Auskunftsersuchen gem. § 100j Absatz 1 Nr. 2 StPO i.V.m. § 22 Absatz 1 TTDSG #361

Wir hatten ein Auskunftsersuchen des Landeskriminalamtes zu einer
E-Mailadresse. Wir haben um Spezifizierung des Auskunftsbegehrens
gebeten und seitdem nichts wieder gehört.


### TOP 7 Finanzierung der FOSSGIS-Vereins-Koordinierungsstelle durch BKG #339

Jörg und Falk haben sich am 28.02.2023 mit dem BKG in einer
Videokonferenz getroffen und den Vertrag zur Finanzierung der
Koordinierungsstelle besprochen und noch ein wenig am Feinschliff
gearbeitet.

Der Vertrag soll jetzt bei [...]  vom BKG zur Unterschrift
liegen.


### TOP 8 Mitgliederversammlung 2023 organisieren #336

Wir gehen nochmal die Checkliste für die Mitgliederversammlung
durch. Wir besprechen, wie ausführlich der Vorstandsbericht
vorgestellt werden soll/muss. Der schriftliche Bericht zur
Kassenprüfung liegt noch nicht vor. David fragt bei den Kassenprüfern
nach.

### TOP 9  Gitlab Hosting #88 

Um unsere Admins zu entlasten, wäre ein externes Hosting von Gitlab
eine Möglichkeit. Pirmin hat eine kleine Markterkundung gemacht. Eine
Herausforderung bei den Preismodellen sind unsere vielen Accounts, von
denen viele lediglich sporadisch genutzt werden, aber jederzeit für
die Vereinsarbeit wieder relevant werden können.

Der Hoster sollte in der EU sein und bereit sein, eine
Auftragsdatenverarbeitungsvereinbarung abzuschließen (DSGVO).

Wie einfach oder schwer die Migration der bestehenden Instanz wird,
das lässt sich schwer sagen.


### TOP 10 Sonstiges

keine Themen


Nächster Termin: Vorschlag für den künftigen Vorstand: 4. April 2023