# Protokoll der Vorstandssitzung vom 08.08.2023 (externe Version)

Anwesende Vorstände: Jörg, David, Pirmin, Falk

Gäste: Katja, Christopher

Protokoll: Falk

Start: 19:30 Uhr

Ende: 20.56 Uhr

## Tagesordnung

- Umlaufbeschlüsse #412, #411, #410 
- Förderantrag Sponsoring T-Shirts KonGeoS #409 #414
- Einrichtung einer bezahlten OSM-Stelle #398
- Satzugsänderungen lt. MV-Beschlüssen umsetzen #387
- Diskussion, ob Aussteller auf FOSSGIS-Konferenz ausschließlich FOSS anpreisen sollten. #415
- Sonstiges
- Folgetermin


## Protokoll

### TOP 1

- Der Vorstand hat mit Umlaufbeschluss vom 08.08.2023 den von Katja
  beantragen Urlaub, [...],
  genehmigt. #410

- Der Vorstand hat mit Umlaufbeschluss vom 08.08.2023 die Aufnahme von
  [...] in den Verein beschlossen. #411

- Der Vorstand hat mit Umlaufbeschluss vom 08.08.2023 die Aufnahme von
  [...] in den Verein beschlossen. #412


### TOP 2 Förderantrag Sponsoring T-Shirts KonGeoS #409 #414

Der Vorstand beschließt den Förderantrag Sponsoring T-Shirts KonGeoS
wie beantragt in Höhe von 2500 EUR: einstimmig.


### TOP 3  Einrichtung einer bezahlten OSM-Stelle #398

Der Vorstand hat den Ausschreibungstext zur Einrichtung einer
bezahlten OSM-Stelle zur Kenntnis genommen. Der Text soll jetzt den
Mitgliedern zur Kenntnis gegeben werden. Katja klärt, ob eine
Ausschreibung schon vor der Förderzusage (unter Vorbehalt der
Förderzusage) möglich ist.

Wir gehen den Entwurf noch einmal gemeinsam durch und passen noch das
eine oder andere an.


### TOP 4 Satzugsänderungen lt. MV-Beschlüssen umsetzen #387

Es hat noch Anmerkungen vom Registergericht gegeben. Jörg passt
entsprechend an und schickt einen neuen Entwurf an den Notar und der
ans Registergericht.


### TOP 5 Diskussion, ob Aussteller auf FOSSGIS-Konferenz ausschließlich FOSS anpreisen sollten. #415

Ein Vereinsmitglied hat beim Vorstand angefragt, wie es mit den Zielen
des FOSSGIS e.V. vereinbar ist, wenn Unternehmen auch proprietäre
Produkte/Software auf ihrem Stand auf der FOSSGIS-Konferenz anbieten.

Einerseits bietet ein Ausstellerstand auch diesen Firmen die
Möglichkeit, mit der Community in Kontakt zu kommen. Andererseits
können Besucher irritiert sein und zu spät merken, dass sie es
eigentlich mit proprietärer Software zu tun haben.

In unseren Ausstellerinformationen ist ein entsprechender Hinweis
enthalten, dass FOSS präsentiert werden muss: "Möglichkeit sich als
FOSSGIS/OSM-bezogenes Unternehmen zu präsentieren".

Jörg plädiert klar gegen eine weitere Regulierung und setzt auf die
Mündigkeit der Community.

Wir halten das Problem (derzeit) für überschaubar, 3 von 15
Ausstellern sind von der hier geschilderten Problematik mehr oder
weniger betroffen. In den Evaluationsbögen der Konferenz wurde hierzu
bisher nichts angemerkt.

Es wird erst einmal nichts unternommen und die Entwicklung zunächst
weiter beobachtet.

### TOP 6 Sonstiges

Neues Vereinslogo: Die AG Öffentlichkeitsarbeit schlägt ein neues Logo
vor. Siehe E-Mail vom 1.6.2023. Der Vorstand bittet Katja den
Änderungsvorschlag noch einmal auf der Mailingliste zu platzieren. Der
Vorstand möchte das Logo auf einer der kommenden Sitzungen
beschließen. Die Farbe soll beibehalten werden.

FOSSGIS 2024: Es gibt immer noch keinen neuen Stand zur Konferenz an
der TU.


Nächster Termin: 6.09.2023, 19:30 Uhr