# Protokoll der Vorstandssitzung vom 02.05.2023 (externe Version)

Anwesende Vorstände: Jörg, David, Pirmin, Falk

Gäste: Jochen (bis 20.20 Uhr), Maik (bis 20.22 Uhr)

Protokoll: Falk

Start: 19:30 Uhr

Ende: 21.20 Uhr

## Tagesordnung
- Genehmigung Protokolle vom 06.03.2023 #393 und 04.04.2023 #394
- Umlaufbeschlüsse Mitgliedsanträge #396, #397
- Umlaufbeschlüsse Förderanträge #382, #383, #385
- Umlaufbeschluss Katja FOSS4G Teilnahme #392
- Katja - Reise Österreich #391
- OSM-Beauftragter
- Einrichtung einer bezahlten OSM-Stelle #398
- Stand Vorbereitung Konferenz 2024 #388
- Sonstiges
- Folgetermin


## Protokoll

### TOP 1 Genehmigung Protokolle vom 06.03.2023 #393 und 04.04.2023 #394

Der Vorstand hat das Protokoll der Vorstandssitzung vom 6. März
2023 mit Umlaufbeschluss vom 02.05.2023 genehmigt. #393

Der Vorstand hat das Protokoll der Vorstandssitzung vom 4. April
2023 mit Umlaufbeschluss vom 19.4.2023 genehmigt. #394


### TOP 2 Umlaufbeschlüsse Mitgliedsanträge #396, #397

Der Vorstand hat mit Umlaufbeschluss vom 19. April 2023 die Aufnahme
von [...] beschlossen. #396

Der Vorstand hat mit Umlaufbeschluss vom 19. April 2023 die Aufnahme
von [...] beschlossen. #397


### TOP 3 Umlaufbeschlüsse Förderanträge #382, #383, #385

Der Vorstand hat mit Umlaufbeschluss vom 19.04.2023 die Förderung des
GRASS GIS Community Meetings 2023 in Prag mit einer Summe in Höhe von
5000 EUR beschlossen. #382

Der Vorstand hat mit Umlaufbeschluss vom 19.04.2023 die Förderung des
BRouter durch die Übernahme der Serverkosten (Entwicklungsserver) für
ein Jahr beschlossen. Es wird ein Server bei Hetzner der Kategorie
AX101 (oder vergleichbarer Leistung bei besserem Preis eines anderen
Anbieters) gefördert. #383

Der Umlaufbeschluss zum BRouter wird wie folgt geändert: Der Vorstand
beschließt die anschaffung der nachfolgeversion des Servers zu den
genannten Bedingungen. #383

Der Vorstand hat mit Umlaufbeschluss vom 23.04.2023 die Förderung des
GeoStyler Code Sprint 2023 in Höhe von 4000 EUR beschlossen.


### TOP 4 Umlaufbeschluss Katja FOSS4G Teilnahme #392

Der Vorstand hat die Übernahme Kosten von Katja für die Teilnahme der
FOSS4G im Rahmen ihrer Tätigkeit für den FOSSGIS e.V. beschlossen.


### TOP 5 Reise Österreich #391

Der Vorstand ist mit der unterstützung der Reise von Katja nach Wien
und Salzburg in Höhe von 500 EUR einverstanden.

### TOP 6 OSM-Beauftragter

Maik stellt sich und seine Ideen für die Stelle kurz vor.

Maik [...] wird vom Vorstand zum OSM Beauftragten [bestellt]. 

### TOP 7  Einrichtung einer bezahlten OSM-Stelle

Jochen erläutert den von Ihm in einem Arbeitspapier erstellten
Vorschlag für die Einrichtung einer bezahlten OSM-Stelle. Jochen wäre
auch bereit die Stelle selbst in Teilzeit zu übernehmen.

Es werden verschiedene Aspekte der potentiellen Stelle von den
Anwesenden besprochen.

### TOP 8 Stand Vorbereitung Konferenz 2024 #388

Katja berichtet zum aktuellen Stand. Es gibt wenig neues. Nächstes Treffen am 11.5.

### TOP 9  Sonstiges

Katja berichtet: AG Konferenzorga hat sich im Rahmen des Hackingevents (hybrid)
ausgetauscht. Es wurde auch das Format des OSM Samstag und dessen
Brandig besprochen. Die Suche nach einem neuen Namen hat ergeben, das
"State of the Map [xyz]" nicht der passende Name für die Zukunft ist.

Katja informiert über den Termin 16.09.2023 "Programmkomitee
Grundsatzdiskussion". Mindestens ein Vorstandsmitglied sollte anwesend
sein.

Förderantrag GI Salzburg -- wir überlegen kurz, ob es eine einefachere
Möglichkeit als Förderanträge für regelmäßig wiederkehrende Events wie
die GI Salzburg.

Katja erzählt kurz von sonstigen Ereignissen auf dem Hacking Event.


Nächster Termin: 07.06.2023, 19:30 Uhr