# Protokoll der Vorstandssitzung vom 04.04.2023 (externe Version)

Anwesende Vorstände: Jörg, David, Pirmin, Falk

Gäste: Katja, Christopher

Protokoll: Falk

Start: 19:33 Uhr

Ende:  21.13 Uhr

## Tagesordnung

- Konstituierung des neuen Vorstandes, Beschluss der Geschäftsordnung #390
- (Teil-)Finanzierung der FOSSGIS-Vereins-Koordinierungsstelle durch BKG #339
- Stand Vorbereitung Konferenz 2024 #388
- Satzugsänderungen lt. MV-Beschlüssen umsetzen #387
- OSM DE/FOSSGIS Vacant Representative #386
- AG Geld ausgeben #389
- Sonstiges
- Umlaufbeschluss Katja Urlaub 11.04.-13.04.2023 #384
- Aufnahme neuer Mitglieder #370 bis #381
- Folgetermin


## Protokoll

### TOP 1 Konstituierung des neuen Vorstandes, Beschluss der Geschäftsordnung 

Der Vorstand beschließt die Geschäftsordnung unverändert in der bisherigen Form.


### TOP 2 Finanzierung der FOSSGIS-Vereins-Koordinierungsstelle durch BKG #339

Der Vorstand genehmigt den Abschluss des Vertrages durch den
Vorsitzenden mit dem BKG über die FOSSGIS-Vereins-Koordinierungsstelle
einstimmig.


### TOP 3  Stand Vorbereitung Konferenz 2024 #388

Wir diskutieren die Möglichkeiten am Standort Hamburg. Ich schaue mal,
ob ich alte Verbindungen aktivieren kann.

Zusammenfassend kann man sagen, alles ist noch offen.

Bis September sollten wir Klarheit haben über den Standort. Das
Konferenzorgateam trifft sich wieder im Mai.


### TOP 4 Satzugsänderungen lt. MV-Beschlüssen umsetzen #387

Falk macht das Protokoll der Mitgliederversammlung fertig, damit
Eintragung des neuen Vorstands und der Satzungsänderung ins
Vereinsregister erfolgen kann.


### TOP 6 OSM DE/FOSSGIS Vacant Representative #386

Die OSMF hat sich bei uns gemeldet und fragt nach der Person, welche
nunmehr das Local Chapter Germany bei der OSMF repräsentieren
soll. Diese Stelle ist seit der Mitgliederversammlung vakant.

Die Mitgliederversammlung vom 16.3.2023 hat den neuen Vorstand 
gestsattet, einen Vertreter des Local Chapter nach eigenem Ermessen
auszuwählen und zu entsenden.

Der Vorstand beschließt einstimmig, Frederik Ramm als Vertreter des
Local Chapter Germany ins OSMF Advisory Board zu entsenden.

Jörg sagt Fred Bescheid.

Ebenfalls unbesetzt ist die Stelle des OSM Communityvertreters. Es
gab eine Erkundigung nach dem Inhalt der Position im
FOSSGIS-Matrixkanal.

Katja erkundigt sich bei der nachfragenden Person, ob Interesse an der
Übernahme dieser Funktion besteht.


### TOP 7  AG Geld ausgeben #389

David berichtet von seinem Brainstorming mit [...] aus dem ersten
Treffen der AG Geldausgeben. Sie haben eine Liste mit möglichen
Projekten erstellt. Ideen gibt es reichlich. Es werden interessierte
Personen gesucht, die sich an der Umsetzung beteiligen bzw. diese
federführend übernehmen.

Falk weist darauf hin, dass es zu keiner Unwucht zwischen Projekten
aus dem FOSSGIS-Umfeld und dem OSM-Umfeld kommen sollte.

David macht die AG nochmal auf der Mailingliste bekannt. Weiteres
Brainstorming dann beim Hacking Event im Linuxhotel Ende April.

### TOP 8 Sonstiges

- Katja: Der FOSSGIS heute und in Zukunft -- Ziele und Visionen als
Workshop für Interessierte

- Katja: Fortbildung für Katja strukturieren von Erkenntnissen und Ideen.

- Katja: Katja hat Einladungen nach Wien und Salzburg. Falk fragt
nach Einzelheiten zu Sinn und Zweck der Reises. Katja möchte sich in
Wien für künftige FOSSGIS-Konferenzen anschauen. Gleichzeitig besteht
eine Einladung nach Salzburg, die aber keinen klaren FOSSGIS-Kontext
aufweist, sondern allgemein die Stadt für potentiell Interessierte
vorstellen möchte (Stadtmarketing).

- Katja Katja möchte zur FOSS4G. [...].

- Falk berichtet aus der AG Open Data und der Herausforderung der
  Kommunikation im Bereich Social Media Stichwort Auslegung der Open
  Database License und OSM Community, FOSSGIS e.V. und BKG.

### TOP 9  Aufnahme neuer Mitglieder

Der Vorstand beschließt die Aufnahme von [...] in den FOSSGIS
e.V. einstimmig. #381

Der Vorstand beschließt die Aufnahme von [...] in den FOSSGIS
e.V. einstimmig. #380

Der Vorstand beschließt die Aufnahme von [...] in den FOSSGIS
e.V. einstimmig. #379

Der Vorstand beschließt die Aufnahme von [...] in den FOSSGIS
e.V. einstimmig. #378

Der Vorstand beschließt die Aufnahme von [...] in den FOSSGIS
e.V. einstimmig. #377

Der Vorstand beschließt die Aufnahme von [...] in den FOSSGIS
e.V. einstimmig. #376

Der Vorstand beschließt die Aufnahme von [...] in den FOSSGIS
e.V. einstimmig. #375

Der Vorstand beschließt die Aufnahme von [...] in den FOSSGIS
e.V. einstimmig. #374

Der Vorstand beschließt die Aufnahme von [...] in den FOSSGIS
e.V. einstimmig. #373

Der Vorstand beschließt die Aufnahme von [...] in den FOSSGIS
e.V. einstimmig. #372

Der Vorstand beschließt die Aufnahme von [...] in den FOSSGIS
e.V. einstimmig. #371

Der Vorstand beschließt die Aufnahme von [...] in den FOSSGIS
e.V. einstimmig. #370


### TOP 10 Umlaufbeschluss Katja Urlaub [...] #384

Der Vorstand stimmt dem Urlaub wie beantragt zu. 



Nächster Termin: 02.05.2023, 19:30 Uhr Videokonferenz
