# Protokoll der Mitgliederversammlung 2022 des FOSSGIS e. V. (öffentliche Version)

Die Mitgliederversammlung des FOSSGIS e.V. findet am 23. April 2022
zum zweiten Mal (erstmals 2021) als Onlineveranstaltung über die
Software OpenSlides mit Big Blue Button als Videokonferenzsystem statt.

Aufgrund der COVID-19-Pandemie wurde vom Gesetzgeber eine rechtliche
Sonderregelung geschaffen, um Mitgliederversammlungen auch ohne
vorherige Satzungsänderung online abhalten zu können (§ 5 Gesetz
über Maßnahmen im Gesellschafts-, Genossenschafts-, Vereins-,
Stiftungs- und Wohnungseigentumsrecht zur Bekämpfung der Auswirkungen
der COVID-19-Pandemie). Diese gesetzliche Bestimmung besteht im
Zeitpunkt der Mitgliederversammlung fort und ist Rechtsgrundlage für
das Abweichen von der in der Satzung vorgesehenen Präsenzveranstaltung.


**Beginn:** 14:00 Uhr

**Ende:** 16:05 Uhr

Versammlungsleiter: Jörg Thomsen (1. Vorsitzender)

Protokollführer: Falk Zscheile

## TOP 1 - Begrüßung der Anwesenden (14:00 Uhr)

Der 1. Vorsitzende begrüßt die Anwesenden und gibt ein paar kurze
Hinweise zur für die Mitgliederversammlung genutzten Software
OpenSlides und Big Blue Button (BBB). Im Vorfeld der Mitgliederversammlung
wurden per E-Mail 2 Stimmrechtsübertragungen angemeldet.

## TOP 2 - Feststellung der Beschlussfähigkeit (14:03 min)

Der Vorsitzende (Versammlungsleiter) stellt die Beschlussfähigkeit der
Vollversammlung fest. Es sind aktuell 22 Mitglieder anwesend. 7 sind
gemäß der Satzung erforderlich.

Es liegen 2 Stimmrechtsübertragungen vor, die jedoch nur als einfache
E-Mail beim Vorstand eingegangen sind. Nach § 8 der Vereinssatzung ist
die Stimmrechtsübertragung nur schriftlich oder mit qualifizierter
elektronisch signierter E-Mail möglich. Die einfache Textform ist
nicht ausreichend. Dementsprechend sind die Stimmrechtsübertragungen
nicht wirksam und werden bei den folgenden Abstimmungen nicht
berücksichtigt.

Falk Zscheile beantragt, Gäste zur Mitgliederversammlung zuzulassen.

Es wird einstimmig mit einer Enthaltung beschlossen, dass Gäste zur
Vollversammlung zugelassen werden.

Es sind keine Gäste anwesend.


## TOP 3 - Genehmigung der Tagesordnung (14:09 Uhr)

Die Einladung zur Mitgliederversammlung wurde zusammen mit der
Tagesordnung per E-Mail am 25.03.2022 an die Mitglieder versandt.

Jochen stellt den Antrag, die Tagesordnung wie sie in Open Slides
gebildet ist, in die Reihenfolge der Tagesordnung aus der E-Mail
vom 25.03.2022 zu bringen. Nachdem das geschehen ist, wird die
inhaltlich unveränderte Tagesordnung zur Abstimmung gestellt.

Die Tagesordnung wird  einstimmig beschlossen.


## TOP 4 – Genehmigung des Protokolls der Mitgliederversammlung 2021 (14:16 Uhr)

Das Protokoll der Mitgliederversammlung vom 27. März 2021 wird zur
Abstimmung gestellt. Das Protokoll der Mitgliederversammlung 2021
steht den Mitgliedern seit dem 14.05.2021 auf der Vereinswebseite zur
Verfügung. Es liegen keine Wortmeldungen vor.

Das Protokoll der Mitgliederversammlung vom 27. März 2021 wird
einstimmig bei 3 Enthaltungen bestätigt.


## TOP 5 – Berichte (14:18 Uhr)

Der Jahresbericht liegt einschließlich den Berichten aus den
Arbeitsgruppen den Mitgliedern vor. Er steht auf der Vereinswebseite
bereit.
https://gitlab.fossgis.de/verein/oeffentliche-dokumente/-/blob/master/jahresberichte/bericht-2021-2022.pdf


### TOP 5.1: Bericht des Vorstands (14:19 Uhr)

Der Jahresbericht wird im BBB für die Mitglieder eingeblendet.

Jörg stellt den Bericht den anwesenden Teilnehmern vor.

Hierzu gibt es eine Nachfrage, ob die Admins auch geförderte Server
administrieren. Das ist in der Regel nicht der Fall, es kann aber
ggf. eine individuelle Lösung gefunden werden, wenn dies erforderlich
sein sollte.


### TOP 5.2: Bericht des Schatzmeisters (14:33 Uhr)

Jochen stellt als Schatzmeister/Kassenwart den Bericht vor. Der
Bericht wird im BBB für die Mitglieder eingeblendet.

Es gibt keine Rückfragen zum Bericht des Schatzmeisters.


### TOP 5.3: Bericht der Koordinierungsstelle (14:39 Uhr)

Katja stellt als Mitarbeiterin der Koordinierungsstelle den [Bericht
der Koordinierungsstelle](https://files.fossgis.de/Koordinierungsstelle/Folien_Bericht_Koordinierungsstelle_MV_2022.pdf) vor. Hierzu wird gleichzeitig eine Präsentation im BBB für die Mitglieder gezeigt.

FOSSGIS-Konferenz 2021, 2022, Planungen für 2023

Koordinierung der Arbeitsgemeinschaften Open Data und agiles Vorgehen

Communitytreffen im Linux Hotel im September 2021

Erstellen der Dienstleisterliste im FOSSGIS-Bereich und Kontaktpflege
und Netzwerken nach innen und außen einschließlich Pressearbeit

Katja stellt weitere Ideen und Ausblicke vor.

Eine Frage wurde im Chat gestellt und dort beantwortet.


### TOP 5.4: Bericht des Kassenprüfers (14:58 Uhr)

Der stellvertretende Kassenprüfer, M. L., stellt die Prüfung
des Kassenprüfers T. B. vor. Der Kassenprüfer kann heute
leider nicht teilnehmen und den Bericht selbst vorstellen.

Der stellvertretende Kassenprüfer berichtet:

Die Buchführungsunterlagen im GitLab sind den Kassenprüfern
zugänglich. Die Buchführung ist gut und transparent. Der
Jahresabschluss liegt seit vorletzter Woche Mittwoch vor und ist in
Ordnung.

Der Kassenprüfer hat eine gute und transparente Buchführung und einen
schlüssigen Jahresabschluss vorgefunden.

Der Kassenprüfer und der stellvertretende Kassenprüfer empfehlen die
Entlastung des Vorstands.

Der Versammlungsleiter gibt die Möglichkeit, Fragen zu stellen.

Es werden keine Fragen gestellt.


## TOP 6 – Entlastung des Vorstands (15:03 Uhr)

der 1. Vorsitzende stellt den Antrag zur Entlastung des Vorstands.

Der Vorstand wird einstimmig bei 5 Enthaltungen für das Jahr 2021 entlastet.


## TOP 7 – Neuwahlen des Vorstands und der Kassenprüfer:innen (15:06 Uhr)

Jörg schlägt vor, dass Jochen die Versammlungsleitung
übernimmt. Hiergegen bestehen keine Einwände.

Jochen Topf übernimmt die Versammlungsleitung.


### TOP 7.1: 1. Vorsitz

Jörg Thomsen (geb. [...]) wohnhaft in [...], der bisherige
1. Vorsitzende, stellt sich als einziger Kandidat für das Amt des
1. Vorsitzenden zur Wahl.

Jörg Thomsen wird mit 25 Stimmen bei einer Gegenstimme und 3
Enthaltungen wiedergewählt.

Der Versammlungsleiter fragt, ob die Wahl angenommen wird.

Jörg Thomsen nimmt die Wahl an.



### TOP 7.2: 2. Vorsitz

Pirmin Kalberer ([...]) wohnhaft in [...] stellt sich als einziger
Kandidat für das Amt des 2. Vorsitzenden zur Wahl.

Pirmin Kalberer wird einstimmig mit 3 Enthaltungen gewählt.

Der Versammlungsleiter fragt, ob die Wahl angenommen wird.

Pirmin Kalberer nimmt die Wahl an.


### TOP 7.3: Kassenwart:in

Jochen Topf kandidiert nicht wieder für den Vorstand.

David Arndt (geb. [...]) wohnhaft in [...], stellt sich für das Amt
der/des Kassenwart:in zur Wahl. Er stellt sich kurz vor.

Es gibt eine Frage, weil David Arndt bisher nicht persönliches
Mitglied im FOSSGIS e.V. ist. David Arndt nimmt als Vertreter der
juristischen Person Regionalverband Ruhr an der Mitgliederversammlung
teil. Die (derzeit) fehlende persönliche Mitgliedschaft im FOSSGIS
e. V. steht einer Wahl in den Vorstand nicht entgegen. Einzige
Voraussetzung ist, dass gem. § 7 nur natürliche Personen gewählt
werden können. Das ist bei David unzweifelhaft der Fall.

Es gibt keine weiteren Kandidaten bzw. Kandidatinnen.

David Arndt wird einstimmig bei 6 Enthaltungen gewählt.

Der Versammlungsleiter fragt, ob die Wahl angenommen wird.

David Arndt nimmt die Wahl an.


### TOP 7.4: Schriftführer

Falk Zscheile (geb. [...]) wohnhaft in [...] stellt sich als einziger
Kandidat für das Amt des Schriftführers zur Wahl.

Falk Zscheile wird einstimmig bei einer Enthaltung wieder gewählt.

Der Versammlungsleiter fragt, ob die Wahl angenommen wird.

Falk Zscheile nimmt die Wahl an.

### TOP 7.5: Kassenprüfer:in (15:23 Uhr)

Dr. M. L. stellt sich als Kandidat für das Amt des
Kassenprüfers zur Wahl.

Es gibt keine weiteren Kandidaten bzw. Kandidatin für das Amt.

Dr. M. L. wird einstimmig bei 2 Enthaltungen gewählt.

Der Versammlungsleiter fragt, ob die Wahl angenommen wird.

Er nimmt die Wahl an.


### TOP 7.6: Stellvertretender Kassenprüfer:in

T. B. stellt sich in Abwesenheit für das Amt des
stellvertretenden Kassenprüfers zur Wahl.

Es gibt keine weiteren Kandidaten bzw. Kandidatin für das Amt.

T. B. wird einstimmig bei 3 Enthaltungen gewählt.


## TOP 8: Wahlen OpenStreetMap (15:29 Uhr)

T. S. stellt seine bisherige Tätigkeit kurz vor und steht für
ein weiteres Jahr im OSMF-Advisory Board zur Verfügung.

OpenStreetMap beauftragte Person stellt sich niemand zur Verfügung.


### TOP 8.1: Wahl: Vertreter:in OSMF-Advisory Board

T. S. stellt sich als einziger Kandidat für die Funktion zur
Wahl. Er wird einstimmig gewählt.

Der Versammlungsleiter fragt, ob die Wahl angenommen wird.

Er nimmt die Wahl an.


### TOP 8.2: OpenStreetMap beauftragte Person

Es stellt sich niemand für die Funktion zur Verfügung. Es findet
keine Wahl statt.

Falk Zscheile erläutert: Da es keine offizielle satzungsmäßige
Funktion ist, stellt dies kein Problem dar. Der Posten kann auch ohne
Wahl mit Einverständnis des Vorstands, ausgeübt werden, wenn ihn eine
Person übernimmt.

Der Posten bleibt damit vakant.

Die Wahlen sind damit abgeschlossen.

Jochen Topf übergibt die Versammlungsleitung zurück an Jörg
Thomsen. Jörg Thomsen führt die Versammlung weiter.

Jörg Thomsen dankt Jochen Topf im Namen des Vorstands und der
Mitglieder für seine Vorstandstätigkeit als Schatzmeister/Kassenwart
in den vergangenen Jahren.


## TOP 9: Vorstellung Budget 2022/23 (15:37 Uhr)

Jochen Topf wird vom 1. Vorsitzenden gebeten das Vorstandsbudget für
2022/23, dass vom alten Vorstand auf der Vorstandssitzung vom 7.4.2022
beschlossen wurde, vorzustellen.

Jochen Topf stellt das Budget, das als Dokument auch im BBB
präsentiert wird, vor.

Jochen Topf weist nochmals explizit auf die Möglichkeit hin, Förderanträge
zu stellen und das dafür vorgesehene Budget zu nutzen.

Es wird eine Frage zur Kostenposition der FOSSGIS-Konferenz gestellt
und von Jochen Topf beantwortet.

Weitere Fragen gibt es zum geplanten Budget nicht.

Jochen Topf bedankt sich als ehemaliger Schatzmeister/Kassenwart für
die gute Zusammenarbeit mit allen im Verein und darüber hinaus.


## TOP 10: Allgemeine Anträge (15:43 Uhr)

Es liegen keine Anträge zu diesem Tagesordnungspunkt vor.


## TOP 11: Berichte aus den Arbeitsgruppen (15:44 Uhr)

### TOP 11.1: Arbeitsgruppe Kommunikation (15:44 U5r)

Aktive Mitglieder:  Astrid Emde unterstützt von Katja

Es liegt kein Bericht vor. Es wird hier weitere Unterstützung im
Bereich Öffentlichkeitsarbeit für den Verein benötigt.


### Top 11.2: Arbeitsgruppe Open-Data (15:46 Uhr)

Falk Zscheile berichtet aus der Arbeit der AG Open Data. Weitere
Ausführungen sind auch im [Jahresbericht](https://gitlab.fossgis.de/verein/oeffentliche-dokumente/-/blob/master/jahresberichte/bericht-2021-2022.pdf) des Vorstands enthalten.


### Top 11.3: Arbeitsgruppe OSM-Server (15:54 Uhr)

Es liegt ein schriftlicher Bericht vor. Eine mündliche Erläuterung des
Berichts im Rahmen der Mitgliederversammlung findet nicht statt.


## TOP 12: Terminankündigungen (15:56 Uhr)

Jörg stellt künftige anstehende Termin vor.


## Top 13: Verschiedenes (16:01 Uhr)

Es liegen keine gemeldeten Beiträge vor.

T. W. stellt kurz die Aktivität der AG Agiles Vorgehen in öffentlichen Ausschreibungen vor.

T. W. weist auf die Veranstaltung Bits und Bäume (IT und
Naturschutz) hin, die auch einen starken FOSSGIS-Bezug hat.

Auf Nachfrage der Versammlungsleiters erfolgen keine weiteren
Meldungen zum Tagesordnungspunkt.

Der Versammlungsleiter schließt die Veranstaltung um 16.05 Uhr


\
\


Samstag, 23. April 2022

\
\ 
\
\
\
\

1. Vorsitzender (Jörg Thomsen)
