# Protokoll der Mitgliederversammlung 2024 des FOSSGIS e. V. (öffentliche Version)

Die Mitgliederversammlung des FOSSGIS e.V. findet am 21. März 2024 als
Präsenzveranstaltung im HS H09 der Technischen Universität Hamburg (TUHH)
Am Schwarzenberg-Campus 5, Gebäude H, 21073 Hamburg, statt.


**Beginn:**  19.15 Uhr

**Ende:** 21.01 Uhr

Versammlungsleiter:

* TOPs 1-6 und 8-11 Jörg Thomsen (1. Vorsitzender),
* TOP 7 (Vorstandswahlen) [...]

Protokollführer: Falk Zscheile

## TOP 1 - Begrüßung der Anwesenden (19.15 Uhr)

Der 1. Vorsitzende begrüßt die Anwesenden.

Im Vorfeld der Mitgliederversammlung wurden keine
Stimmrechtsübertragungen angemeldet.

## TOP 2 - Feststellung der Beschlussfähigkeit (19.17 Uhr)

Der 1. Vorsitzende (Versammlungsleiter) stellt die Beschlussfähigkeit der
Vollversammlung fest. Es sind aktuell 60 Mitglieder anwesend. 7 sind
gemäß der Satzung erforderlich.

Es wird eine 1 Stimmrechtsübertragungen an den Vorstand übergeben.

Der Versammlungsleiter beantragt, Gäste zur Mitgliederversammlung zuzulassen.

Es wird einstimmig ohne Enthaltungen beschlossen, dass Gäste zur
Vollversammlung zugelassen werden.

Es sind derzeit 11 Gäste anwesend. Diese werden vom Versammlungsleiter
darauf hingewiesen, dass sie an Abstimmungen nicht teilnehmen dürfen.


## TOP 3 - Genehmigung der Tagesordnung (19:20 Uhr)

Die Einladung zur Mitgliederversammlung wurde zusammen mit der
Tagesordnung per E-Mail am 12.02.2024 an die Mitglieder versandt.

Der Vorsitzende stellt die Tagesordnung vor.

Der Tagesordnungspunkt "TOP 4 Genehmigung des Protokolls der
Mitgliederversammlung vom 14.11.2023" entfällt. Aufgrund eines
Büroversehens des Vorstands wurde das Protokoll nicht vorab an die
Mitglieder zur Kenntnisnahme versandt.

Die Tagesordnung wird einstimmig ohne Enthaltungen beschlossen.


## TOP 4 – Genehmigung des Protokolls der Mitgliederversammlung vom
   14.11.2023

Entfällt.


## TOP 5 – Berichte (19.23 Uhr)

Der Jahresbericht liegt einschließlich den Berichten aus den
Arbeitsgruppen den Mitgliedern vor.


### TOP 5.1: Bericht des Vorstands (19.24 Uhr)

Der 1. Vorsitzende stellt den Bericht den anwesenden Personen
überblickartig vor.

Der Bericht wird für die Mitglieder mittels Beamer an die Wand
projiziert.

Ein Mitglied bittet darum, die Protokolle der Vorstandssitzungen
zeitnah auf der Homepage bereitzustellen.

Für den nun in Vollzug gesetzten Kooperationsvertrag mit dem BKG gibt
es spontanen Applaus aus dem Auditorium.


### TOP 5.2: Bericht des Schatzmeisters (19:31 Uhr)

Der Schatzmeister stellt den Kassenbericht mit Einnahmen und Ausgaben
für die vergangene Wahlperiode vor und gibt einen Ausblick auf das
aktuelle Haushaltsjahr. Es ist aufgrund der neuen Stelle mit einem
Verlust von 48.000 EUR im Jahr 2024 zu rechnen. Der Bericht wird für
die Mitglieder mittels Beamer an die Wand projiziert.

Es gibt eine Frage, wie sich die Projektförderung entwickelt. Auch
wenn aktuell Verluste gemacht werden, sollen und dürfen weiter
Projektförderung gestellt werden.

Eine weitere Frage lautet: "Gibt es Überlegungen, die Beiträge für
Unternehmen zu erhöhen? Oder wird es die Möglichkeit geben, einen nach
oben frei gewählten höheren Mitgliedsbeitrag zu zahlen?" Es wird
darauf hingewiesen, freiwillig kann mehr als der Mindestbeitrag gezahlt
werden. Überlegungen zu Beitragserhöhungen hat der Vorstand aktuell
nicht.

Es gibt keine weiteren Rückfragen zum Bericht des Schatzmeisters.


### TOP 5.3: Bericht des Kassenprüfers (19:40 Uhr)

Der Kassenprüfer, [...], stellt die Prüfung vor. 

Der Kassenprüfer berichtet:

Fragen der Kassenprüfer wurden schnell und präzise beantwortet.

Der Kassenprüfer empfiehlt die Entlastung des Vorstands.

Der Versammlungsleiter gibt die Möglichkeit, Fragen zum Bericht des
Kassenprüfers zu stellen.

Es werden keine Fragen gestellt.

### TOP 5.4: Bericht der Koordinierungsstelle (19:48 Uhr)

Katja Haferkorn stellt als Mitarbeiterin der Koordinierungsstelle ihre
Aktivitäten im letzten Jahr vor. Hierzu wird gleichzeitig eine
Präsentation für die Mitglieder mittels Beamer an die Wand projiziert.

Jochen Topf stellt sich als Mitarbeiter der Koordinierungsstelle für
den Bereich OSM vor.

Die Berichte aus der Koordinierungsstelle werden vom Auditorium mit
Applaus quittiert.


## TOP 5.5: Berichte aus den Arbeitsgruppen (20:15 Uhr)

Der Vorsitzende verweist auf die entsprechenden Berichte. Ein
anwesender Vertreter der AG öffentliche Ausschreibung ergreift das
Wort und berichtet.


## TOP 6 – Entlastung des Vorstands (20:20 Uhr)

Der 1. Vorsitzende stellt den Antrag zur Entlastung des Vorstands.

Der Vorstand wird einstimmig bei 4 Enthaltungen von der
Mitgliederversammlung für das Jahr 2023/24 entlastet.


## TOP 7 – Neuwahlen des Vorstands und der Kassenprüfer:innen (20:21 Uhr)

Der 1. Vorsitzende (Versammlungsleiter) schlägt vor, dass während des
Wahlvorgangs die Versammlungsleitung durch [...] übernommen
wird. Hiergegen bestehen durch die Mitgliederversammlung keine
Einwände.

Dominik Helle übernimmt die Versammlungsleitung.

Der Versammlungsleiter schlägt eine öffentliche Wahl des Vorstands
und der Kassenprüfer vor.

Hiergegen werden von Seiten der Mitgliederversammlung keine Einwände
erhoben.

Es werden die Kandidaten für die zu wählenden Posten
vorgestellt. Online wird mittels Videokonferenz [...]
zugeschaltet. Er bewirbt sich für das Amt als Kassenprüfers. [...],
Kandidat für die Position des stellvertretenden Kassenprüfers, ist
nicht bei der Mitgliederversammlung anwesend. Er wird per
Präsentation, welche an die Wand projiziert wird, den anwesenden
Personen durch den 1. Vorsitzenden vorgestellt.


### TOP 7.1: 1. Vorsitz

Jörg Thomsen (geb. [...]) wohnhaft in [...], Deutschland, der
bisherige 1. Vorsitzende, stellt sich als einziger Kandidat für das
Amt des 1. Vorsitzenden zur Wahl.

Jörg Thomsen wird ohne Gegenstimmen und einer Enthaltung durch die
Mitgliederversammlung wiedergewählt.

Der Versammlungsleiter fragt, ob die Wahl angenommen wird.

Jörg Thomsen nimmt die Wahl an.



### TOP 7.2: 2. Vorsitz

Pirmin Kalberer (geb. [...]) wohnhaft in [...], Schweiz, stellt sich
als einziger Kandidat für das Amt des 2. Vorsitzenden zur Wahl.

Pirmin Kalberer wird einstimmig mit einer
Enthaltung von der Mitgliederversammlung wiedergewählt.

Der Versammlungsleiter fragt, ob die Wahl angenommen wird.

Pirmin Kalberer nimmt die Wahl an.


### TOP 7.3: Kassenwart

David Arndt (geb. [...]) wohnhaft in [...]  Deutschland, stellt sich
stellt sich als einziger Kandidat für das Amt des Kassenwarts zur
Wahl.

David Arndt wird einstimmig bei einer Enthaltung durch die
Mitgliederversammlung wiedergewählt.

Der Versammlungsleiter fragt, ob die Wahl angenommen wird.

David Arndt nimmt die Wahl an.


### TOP 7.4: Schriftführer

Falk Zscheile (geb. [...]) wohnhaft in [...] Deutschland, stellt sich
als einziger Kandidat für das Amt des Schriftführers zur Wahl.

Falk Zscheile wird einstimmig bei einer Enthaltung als Schriftführer
durch die Mitgliederversammlung wiedergewählt.

Der Versammlungsleiter fragt, ob die Wahl angenommen wird.

Falk Zscheile nimmt die Wahl an.

### TOP 7.5: Kassenprüfer:in

[...] stellt sich als Kandidat für das Amt des
Kassenprüfers zur Wahl.

Es gibt keine weiteren Kandidaten bzw. Kandidatin für das Amt.

[...] wird einstimmig ohne Enthaltung gewählt.

Der Versammlungsleiter fragt, ob die Wahl angenommen wird.

[...] nimmt die Wahl zum Kassenprüfer an.


### TOP 7.6: Stellvertretender Kassenprüfer:in

[...] stellt sich in Abwesenheit für das Amt des
stellvertretenden Kassenprüfers zur Wahl.

Es gibt keine weiteren Kandidaten bzw. Kandidatin für das Amt.

[...] wird einstimmig bei einer Enthaltung gewählt.

[...] übergibt die Versammlungsleitung zurück an den neuen und
alten 1. Vorsitzenden Jörg Thomsen.

## TOP 8: Wahlen OpenStreetMap (20:39 Uhr)

### TOP 8.1: Wahl: Vertreter:in OSMF-Advisory Board

Es wird nach Kandidaten gefragt. Es gibt derzeit keine Meldungen. Der
1. Vorsitzende verkündet, dass sich Frederik Ramm bereit erklärt hat,
erneut für den Posten zu kandidieren. Frederik Ramm ist nicht auf der
Mitgliederversammlung anwesend.

Aus dem Auditorium wird die Frage gestellt, warum Jochen Topf als
OSM Beauftragter der Koordinierungsstelle nicht diese Aufgabe wahrnimmt. Es
bestehen zum einen persönliche Inkompatibilitäten und die Stelle soll
möglichst unabhängig vom Vorstand des FOSSGIS e. V. sein und nicht in
einem (vertraglichen) Abhängigkeitsverhältnis zu diesem stehen.

Frederik Ramm wird ohne Gegenstimmen in Abwesenheit gewählt.

Der 1. Vorsitzende erwähnt, dass Frederik Ramm bereits im Vorfeld der
Mitgliederversammlung die Annahm des Amtes für den Fall der Wiederwahl
erklärt hat.

Eine Anwesende Person stellt die Frage nach dem konkreten Inhalt der
Stelle. Jochen Topf erklärt die Funktion des Vertreters im OSMF Advisory
Board.


### TOP 8.2: OpenStreetMap beauftragte Person

Jörg Thomsen schlägt Maik Sydoruk vor. Es melden sich keine weitere Kandidaten.

Maik Sydoruk stellt seine Tätigkeit im vergangen Jahr kurz vor.

Maik Sydoruk wird ohne Gegenstimmen bei einer Enthaltung gewählt.


## TOP 9: Vorstellung Budget 2024/25 (20:48 Uhr)

Der neue (und alte) Schatzmeister verweist auf seine Ausführungen im
Zusammenhang mit dem Bericht des Schatzmeisters (TOP 5.2).


## TOP 10: Allgemeine Anträge (20:50 Uhr)

Es werden keine Anträge gestellt.


## Top 11: Verschiedenes (20:51 Uhr)

Das Auditorium regt an, den Vorstand zu erweitern, um einen Einstieg
für neue, an Vorstandsarbeit interessierte Personen, zu
erleichtern. Es wird das für und wieder eines um beisitzende Personen
erweiterten Vorstands diskutiert. Der Vorstand weist darauf hin, dass
die Treffen des Vereinsvorstandes öffentlich sind. Interessierte
können teilnehmen und sich jederzeit in die Vereinsarbeit einbringen.

Vorschlag zur Verjüngung des Vereins/Nachwuchsarbeit: Liste von
Profs./Lehrenden, um besseren Kontakt zu Studierenden zu bekommen. Es
wird in diesem Zusammenhang auf den zu beachtenden Datenschutz
hingewiesen.

Weitere Themen zum Punkt Verschiedenes liegen nicht vor.


Der Versammlungsleiter schließt die Veranstaltung um 21.01 Uhr


\
\


Donnerstag, 21. März 2024

\
\ 
\
\
\
\

1. Vorsitzender (Jörg Thomsen)


\
\ 
\
\
\
\

Schriftführer (Falk Zscheile)
